【裁判字號】    97,上易,46
【裁判日期】    970505
【裁判案由】    違反著作權法
【裁判全文】
臺灣高等法院花蓮分院刑事判決          97年度上易字第46號
上  訴  人  臺灣花蓮地方法院檢察署檢察官
被      告  丙○○
上列上訴人因違反著作權法案件，不服臺灣花蓮地方法院96年度
易字第453號中華民國97年1月29日第一審判決（起訴案號：臺灣
花蓮地方法院檢察署96年度調偵字第59號），提起上訴，本院判
決如下：
    主  文
上訴駁回。
    理  由
一、本案經本院審理結果，認第一審判決對被告為無罪之諭知，
    核無不當，應予維持，並引用第一審判決書記載之證據及理
    由。
二、檢察官上訴意旨略以：
（一）原審判決既認定被告自民國96年3月15日起至96年5月7日
      止之時間內，有供不特定客人點唱，則該等不特定客人點
      唱當時，自屬未經告訴人同意，而有著作權第92條所規定
      以「演技、舞蹈、歌唱、彈奏樂器」以外之或其他方法公
      開演出之事實，原審判決容有誤會。
（二）退而言之，縱認上開方式並非公開演出，亦應係同條所規
      範之公開播送或公開展示之行為態樣，又社會事實既屬同
      一，當得變更法條予以適用，原審未慮及此，亦有未當云
      云。
三、惟經查：
（一）原審雖依被告供述認定自96年3月15日起至96年5月7日止
      ，有提供其經營香雞城內之點唱機供不特定客人點唱，惟
      係因無證據認定至上開香雞城內唱歌之不特定客人確有點
      播伴唱機內告訴人有著作財產權之8首歌曲，故而為被告
      無罪之諭知，其採證尚無不當。
（二）至告訴人於聲明上訴狀所載系爭點唱機內有上千首其有著
      作財產權之歌曲云云，惟既未明確指稱係何首歌曲，且未
      提出有著作財產權歌曲之證明文件及確有人點唱之證據，
      故所述亦尚未足以作為認定被告確有違反上揭規定之證據
      。
（三）且告訴人代理人甲○○於原審訊問時，雖供稱有人點播有
      著作財產權之歌曲，惟甲○○係告訴人之代理人，其立場
      與告訴人一致，而與被告相反，其與本件有利害關係，自
      難僅憑其陳述為認定被告犯罪之唯一證據，而應有其他證
      據予以佐證，惟本件於警員查獲時，並未有任何證據足以
      證明確有人點播系爭告訴人擁有著作財產權之歌曲，故其
      供述因無其他佐證，實難僅憑其未經具結之陳述為認定被
      告犯罪之證據。
（四）故本件僅有被告經營店內擺設之電腦點歌機內確有系爭歌
      曲為據，惟被告所有之系爭點唱機內雖有告訴人所有著作
      財產權之歌曲，然既係存放在電腦點唱機內，實難憑外觀
      即知悉其內容，自難認有公開展示或公開播放之行為，被
      告所為亦不符著作權法第92條公開播送或公開展示之行為
      態樣。
（五）綜上所述，本件原審認定並無證據足以證明被告所為確有
      公開演出之行為，並無不當。檢察官上訴並無理由，應予
      駁回。
據上論結，應依刑事訴訟法第373條、第368條，判決如主文。
本案經檢察官乙○○到庭執行職務。
中    華    民    國    97    年    5     月     5    日
                  審判長法  官  何 方 興
                        法  官  林 德 盛
                        法  官  王 紋 瑩
以上正本證明與原本無異。
本件不得上訴。
                        書記官  楊 明 靜
中    華    民    國    97    年    5     月    5     日


司法院資訊處製作；財團法人民間司法改革基金會備份。
